# 母公司的股东增资款直接汇款到子公司的账户相关的现金流量表编制

提问人：蜂鸟罗门 时间：2017-03-14 00:18:36
您好，陈版主，我在审计过程中遇到这样的问题：母公司的股东增资款直接汇款到子公司的账户，母公司会计分录是：借:其他应收款-子公司，贷：实收资本，在此过程中，母公司未产生现金流的变化，在编制现金流量表补充资料时，应收款项的减少部分是否需要填写？最后的一行其他是否需要填写？谢谢陈版主帮忙解答

回答人：chenyiwei
这种增资是存在缺陷的，不符合《公司法》第二十八条“股东以货币出资的，应当将货币出资足额存入有限责任公司在银行开设的账户”的规定。由于存入的帐户不是被增资企业（母公司）的帐户，因此不能认可母公司的增资。

提问人：蜂鸟罗门 时间：2017-03-14 06:43:45
我没有表述清楚，账务处理是这样操作的，但该笔款项是汇入的账户是以母公司名义开立的账户，但账务处理是在子公司处理的，从形式上看是不符合出资要求，实际上还是履行了出资义务。母公司与子公司之间签订了协议，母公司实际发生的业务绝大部分在子公司进行账务处理。这种情况下，该如何处理？

回答人：chenyiwei
实际资金流是先汇入母公司帐户，母公司确认实收资本增加，再汇给子公司，增加子公司的实收资本？

提问人：蜂鸟罗门 时间：2017-03-14 22:05:11
母公司开立了以母公司为账户名称的A、B两个银行账户，子公司没有银行账户，但子公司使用母公司的B账款进行财务处理对在子公司层面进行相应的账务处理。母公司的股东进行增资，将款汇入B账户。对于母公司账务处理就是借：其他应收款-子公司，贷：实收资本，子公司的账务处理是借：银行存款，贷：其他应付款-公司，在合并层面就是筹资活动，但是在个别报表层面，母公司的筹资活动发生的为零，经营性应收项目的变动部分需要剔除该笔分录的影响。现在疑问是该笔增资是子公司的筹资活动吗？如果是，是属于收到股东投资的现金吗？如果不是，该笔是经营性现金吗及合并层面如何做抵消分录？谢陈版主帮忙解答。

回答人：chenyiwei
“开立了以母公司为账户名称的A、B两个银行账户，子公司没有银行账户”是否合规？另外B帐户是否专供子公司使用？